臺灣臺北地方法院刑事裁定　　　　　　 100年度聲字第2016號
聲請人　即
被　　　告　楊鈞翔
上列聲請人因本院100年度易字第660號妨害秩序案件，聲請法官
迴避，本院裁定如下：
    主  文
聲請駁回。
    理  由
一、聲請意旨略以：聲請人即被告楊鈞翔因涉嫌妨害秩序案件，
    前經臺灣臺北地方法院檢察署檢察官於民國100 年3 月11日
    提起公訴，經本院以100年度易字第660號案件繫屬中，由湯
    千慧法官承審。聲請人已就先前聲請迴避裁定提出抗告及另
    行聲請迴避，然承審法官一反常態未依法停止審理，反而於
    100年7月28日傳喚聲請人出庭，顯見承審法官對聲請人不滿
    、怨恨，聲請迴避完全合乎法理。又本案係檢察官濫權起訴
    ，承審法官對此視而不見，因認有所不公，爰聲請承審之湯
    千慧法官迴避云云。
二、按當事人聲請法官迴避，以有刑事訴訟法第18條第1 款、第
    2 款所列情形之一者為限。再當事人依刑事訴訟法第18條第
    2 款規定聲請法官迴避，以有具體事實足認其執行職務有偏
    頗之情形為限，若僅對於法官之指揮訴訟，或其訊問方法有
    所不滿，不能指為有偏頗之虞，最高法院著有18年抗字第14
    9 號判例可資參照；而刑事訴訟法第18條第2 款所謂足認法
    官執行職務有偏頗之虞，係指法官於訴訟之結果有利害關係
    或與當事人有親交嫌怨等客觀事實，足以使人疑其將為不公
    平之審判者而言；又該條款所謂足認法官執行職務有偏頗之
    虞，係指以一般通常之人所具有之合理觀點，對於該承辦法
    官能否為公平之裁判，均足產生懷疑；且此種懷疑之發生，
    存有其完全客觀之原因，而非僅出於當事人自己主觀之判斷
    者，始足當之。至於訴訟上之指揮，乃專屬於法院之職權，
    當事人之主張、聲請，在無礙於事實之確認以及法的解釋適
    用之範圍下，法院固得斟酌其請求以為訴訟之進行，但仍不
    得以此對當事人之有利與否，作為其將有不公平裁判之依據
    ，更不得以此訴訟之進行與否，乃謂有偏頗之虞，而聲請法
    官迴避，最高法院著有70年臺抗字第174 號判例、79年臺抗
    字第318 號判例可參。
三、經查，本案承審法官並無刑事訴訟法第17條所列各款應自行
    迴避而不迴避之情形。再者，本院依職權調取100年度易字
    第660號案件刑事卷宗核閱結果，承審該案之湯千慧法官於
    本案繫屬後，於100年4月15日行準備程序，且開庭時僅詢問
    聲請人是否有聲請法官迴避，經聲請人回答「有」，即諭知
    本案候核辦。而聲請人就承審法官所提之聲請迴避，亦經本
    院於100年4月21日以100年度聲字第942號裁定聲請駁回，並
    經臺灣高等法院於100年5月31日以100年度抗字第477號駁回
    抗告而確定。承審法官原定100年5月13日再行準備程序，然
    因聲請人於100年4月29日具狀表示已就前揭聲請迴避遭駁回
    之裁定已提起抗告而尚未經臺灣高等法院裁定，再度聲請迴
    避，而經承審法官取消上開100年5月13日準備庭期。聲請人
    二度聲請迴避，亦經本院於100年6月15日裁定聲請駁回。承
    審法官再定100年7月28日行準備程序，聲請人復於100年7月
    6日、100年7月8日、100年7月20日具狀聲請迴避等情。是承
    審法官係待聲請人先前聲請迴避均遭駁回確定後，始再行準
    備程序，其訴訟上之指揮依法並無違誤。又聲請人雖指述承
    審法官經聲請迴避仍未停止審理而傳喚其進行準備程序，認
    承審法官執法不公、公報私仇甚明，無非係聲請人主觀臆斷
    之詞。是聲請人以上情認承審法官有偏頗之虞，毫無理由。
    聲請人復未能提出任何具體之事證，足證承審法官有偏頗之
    虞，亦難認承審法官於該案訴訟上之指揮，已達以一般通常
    之人所具有之合理觀點，對於該承審法官能否為公平之裁判
    ，均足產生懷疑之程度。此外查無其他證據，足證承審法官
    與聲請人有何故舊恩怨等客觀上足認有偏頗之虞之情事。綜
    上，本件聲請為無理由，應予駁回。
四、應依刑事訴訟法第21條第1 項，裁定如主文。
中    華    民    國   100    年    7     月    25    日
                  刑事第十三庭  審判長法  官  許泰誠
                                      法  官  林瑋桓
                                      法  官  李貞瑩
以上正本證明與原本無異
如不服本裁定應於送達後5日內向本院提出抗告狀
                                      書記官  陳鳳瀴
中    華    民    國  100    年    7    月    25    日